臺灣臺北地方法院交通事件裁定　　　　　　　九十年度交聲字第八二八號
　　異議人即
　　受處分人　王宜忠
　　　　　　 （原名甲○○
右列受處分人因違反道路交通管理處罰條例案件，對於台北市交通事件裁決所中華民
國九十年八月十七日所為之處分（原處分案號：北市裁三字第駕裁二二－Ｄ九Ａ六
九九九六號），聲明異議，本院裁定如左：
    主      文
異議駁回。
    理      由
一、按汽車駕駛人，爭道行駛而任意駛出邊線或任意跨越兩條車道行駛者，處新台幣
    【下同】六百元以上一千八百元以下罰鍰，道路交通管理處罰條例第四十五條第
    十二款定有明文。又汽車駕駛人駕駛汽車違反道路交通管理處罰條例第四十五條
    規定者，除應依該條所規定之罰鍰處罰外，並予記違規點數一點，同條例第六十
    三條第一項第一款亦定有明文。
二、本件受處分人即異議人王宜忠於民國九十年六月十二日下午八時二十五分許，駕
    駛車號ＤＪ－八０四三號自用小客車，沿台一線公路往北方向行駛，沿路行駛在
    車道邊線外之路面，為桃園縣警察局楊梅分局警備隊員警乙○○當場攔停，以受
    處分人有違反道路交通管理處罰條例第四十五條第十二款之行為掣單舉發，因受
    處分人拒絕簽名舉發違反道路交通管理事件通知單，經警員在舉發通知單上載明
    拒絕簽名之事由後，將違規通知單交受處分人收受，受處分人收受該通知單後，
    於應到案日期前申訴，原處分機關調查後乃依道路交通管理處罰條例第四十五條
    第十二款、第六十三條第一項第一款及違反道路交通管理事件統一裁罰標準表之
    規定於九十年八月十七日裁處受處分人罰鍰六百元，並記違規點數一點。
三、訊據受處分人固不否認於右開時地駕駛右開車輛行駛於邊線外之道路經警當場攔
    停之事實，惟矢口否認有任何違規行為，辯稱：伊當天在高速公路上因車況有問
    題，遂自楊梅交流道下高速公路，並行駛在邊線外之道路，自始均未換道或跨越
    邊線，何來爭道行駛及任意駛出邊線云云。然查：證人即舉發人乙○○到庭具結
    證稱：當時我們站在交流道下，受處分人之車子一路駛出路面邊線即白線之外，
    我們隨即攔停他，並開單告發，但受處分人拒絕簽名，惟仍收受通知聯後離開等
    語。此等事實亦為告訴人所坦承，是受處分人下交流道後橫越台一線道路，始駛
    出邊線以外之路面應堪認定，從而受處分人認其一路行駛在道路邊線以外並無「
    駛出」之行為，應係誤解。又受處分人既言車輛有異狀則應在下高速公後，駛出
    道路邊線暫停等候檢修，為何一路行駛？且在收受舉發單後隨即駕車離去，是其
    辯稱車輛故障實有疑問？且受處分人不遵行車道行駛，任意行駛在道路邊線以外
    之路面，對於因車況不良須要暫停在邊線以外車輛之安全顯有影響，受處分人未
    遵行車道行駛之爭道行為，若不予以處罰，將不足以保障遵守交通安全規則之用
    路人權益而貫徹道路交通管理處罰條例第四十五條第十二款之立法目的；又證人
    乙○○與受處分人夙無仇隙，斷無任意指摘誣陷受處分人之理，且證人乃為原處
    分機關所認定受處分人有右開違規行為之原證人，其並到庭在本院面前以言詞供
    述本件訴訟上之待證事實－即受處分人有上開違規事實，在無任何證據資料顯示
    證人所為供述偏頗下，已足使本院確信原處分機關所認定受處分人有於右開時地
    駕車駛出邊線之事實存在，且交通警察掣單舉發違反道路交通管理處罰條例所列
    之違規事實，本質上為行政處分，係公務員基於職務上之權力，依法就特定之具
    體事件所為之具公法上效果之單方面行政行為，基於公務員為公法上行為具有公
    信力之原則，該行政行為當可被推定為真正，其據以依法處分之事實認定亦為正
    確無誤。從而，受處分人所辯，尚難採認。本件事證明確，受處分人之違規行為
    堪以認定。
四、綜上所述，受處分人確有在右開時地駕駛汽車任意駛出邊線之行為。從而，原處
    分機關乃依道路交通管理處罰條例第四十五條第十二款、第六十三條第一項第一
    款及違反道路交通管理事件統一裁罰標準表之規定從輕裁處異議人罰鍰六百元，
    並予記違規點數一點，核無違誤。本件受處分人之異議為無理由，自應駁回其異
    議。
據上論斷，應依道路交通案件處理辦法第十九條，裁定如主文。
中      華      民      國    九十一      年      二      月    二十八  日
                                      臺灣臺北地方法院交通法庭
                                          法  官  劉  嶽  承
右正本證明與原本無異。
如不服本裁定，應於裁定送達後五日內向本院提出抗告狀。
                                          書記官  江  虹  儀
中      華      民      國    九十一     年     三       月      一    日
